# 购买前 12 个月，属于关联方吗

提问人：13757187143 时间：2022-03-10 13:45:09
A公司 2019 年末购买了B公司，报告期为2019-2021年。 2019 年度（购买前），A公司、B公司发生了资金拆借，因尚未纳入合并范围，故不抵消，但在过去 12 个月内。
问该资金拆借需要按照关联交易披露吗？

回答人：chenyiwei
如果A在 2019 年合并B属于非同一控制下合并，则购买日前发生的交易不作为关联交易披露，但前提是能够证明该次资金拆借交易与后续的股权收购交易不存在关联，是独立和公允的、具有商业实质的交易。。